臺灣宜蘭地方法院民事裁定               100年度護字第31號
聲  請  人  宜蘭縣政府
法定代理人  林聰賢
非訟代理人  吳健義
受安置人    郭０銘    真實姓.
上列當事人間聲請繼續保護安置事件，本院裁定如下：
    主  文
受安置人郭０銘自民國一百年十二月十一日下午八時起繼續保護
安置參個月。
聲請程序費用新臺幣壹仟元由聲請人負擔。
    理   由
一、聲請意旨略以：緣受安置人郭０銘自民國97年起，居住於其
    兄提供位在宜蘭市之鐵皮屋內，嗣於100年12月4日在家中暈
    倒，經由鄰居吳女士通報後送醫，於好轉後自行返家，惟於
    翌日又再度在家中暈倒，並經鄰居吳女士通報，晚間8點鐘
    由聲請人社會處值備勤同仁前往協助就醫。經社工評估郭０
    銘為重要器官障礙輕度身障礙者，具備低收入戶身分，每月
    雖可獲得新臺幣（下同）4千元身障生活補助，惟其外觀顯
    現已多日未清潔，且無行動能力，口語能力正常，但恐理解
    能力有限，以致對話答非所問，而依通報人吳女士描述稱郭
    ０銘住處髒乳無人打掃，郭０銘就醫前在家中則以爬行方式
    移動身體，急需協助。又郭０銘為罹患肺癌身心障礙者，因
    目前健康狀況影響缺乏生活自理能力，且無家屬可提供照護
    ，恐郭０銘返家後健康狀況惡化，對其生命安全造成危機，
    為維護身心障礙者之權益，爰依身心障礙者權益保障法第80
    條第1項規定，請准予繼續保護安置受安置人郭０銘3個月（
    100年12月11日至101年3月11日）等語。
二、按對身心障礙者不得有下列行為：遺棄、身心虐待、限制其
    自由、留置無生活自理能力之身心障礙者於易發生危險或傷
    害之環境、利用身心障礙者行乞或供人參觀、強迫或誘騙身
    心障礙者結婚、其他對身心障礙者或利用身心障礙者為犯罪
    或不正當之行為。身心障礙者遭受第75條各款情形之一者，
    情況危急非立即給予保護、安置或其他處置，其生命、身體
    或自由有立即之危險或有危險之虞者，直轄市、縣（市）主
    管機關應予緊急保護、安置或為其他必要之處置。第78條身
    心障礙者之緊急保護安置，不得超過72小時；非72小時以上
    之安置，不足以保護身心障礙者時，得聲請法院裁定繼續保
    護安置。繼續保護安置以3個月為限；必要時，得聲請法院
    裁定延長之。身心障礙者權益保障法第75條、第78條第1項
    、第80條第1項分別定有明文。
三、經查，聲請人主張之前開事實，業據其提出身心障礙者保護
    事件調查報告1件為證，並有受安置人郭０銘之個人基本資
    料1件在卷可佐，堪認屬實。本院認郭０銘為重要器官障礙
    輕度身心障礙者，目前又罹患肺癌，雖有4千元之身障生活
    補助，惟受健康狀況之影響，已致其缺乏生活自理能力，復
    無家屬親友可提供照護，恐郭０銘返家後健康狀況惡化，產
    生生命安全隱憂，非予繼續安置不足以保護受安置人。從而
    ，聲請人依前揭法律規定，聲請裁定將受安置人繼續保護安
    置3個月，於法尚無不合，應予准許。
四、依身心障礙者權益保障法第80條第1項、非訟事件法第21條
    第1項，裁定如主文。
中    華    民    國   100    年    12    月    12    日
                  臺灣宜蘭地方法院家事法庭
                      法  官  陳映佐
以上正本與原本無異。
如不服本裁定，應於裁定送達後10日內向本院提出抗告狀（應附
繕本）。
中    華    民    國   100    年    12    月    12    日
                      書記官  邱美龍